【裁判字號】    98,易,1972
【裁判日期】    990115
【裁判案由】    賭博
【裁判全文】
臺灣板橋地方法院刑事判決              98年度易字第1972號
公  訴  人  臺灣板橋地方法院檢察署檢察官
被      告  丙○○
選任辯護人  周珮琦  律師
被      告  甲○○
            戊○○
            乙○○
            丁○○
上列被告等因賭博案件，經檢察官提起公訴（98年度偵字第7524
、8626號）及移送併辦（98年度偵字第21738 號）後，當事人雙
方合意且被告認罪，由檢察官聲請本院改依協商程序而為判決，
本院判決如下：
    主  文
丙○○共同意圖營利，聚眾賭博，處有期徒刑月，如易科罰金
，以新臺幣壹仟元折算壹日，扣案如附表編號1 至18所示之物沒
收；又共同意圖營利，聚眾賭博，處有期徒刑月，如易科罰金
，以新臺幣壹仟元折算壹日，扣案如附表編號1 至17、19至21所
示之物沒收。應執行有期徒刑伍月，如易科罰金，以新臺幣壹仟
元折算壹日，扣案如附表編號1 至21所示之物沒收。
乙○○共同意圖營利，聚眾賭博，處有期徒刑貳月，如易科罰金
，以新臺幣壹仟元折算壹日。扣案如附表編號1 至17、19、20所
示之物沒收。
戊○○共同意圖營利，聚眾賭博，累犯，處有期徒刑月，如易
科罰金，以新臺幣壹仟元折算壹日。扣案如附表編號1 至17、19
、20所示之物沒收。
甲○○、丁○○共同意圖營利，聚眾賭博，各處有期徒刑貳月，
如易科罰金，均以新臺幣壹仟元折算壹日。扣案如附表編號1 至
17、21所示之物沒收。
    事實及理由
一、犯罪事實：
  (一)丙○○賭博基於意圖營利供給賭博場所、聚眾賭博及在公眾
    得出入之場所賭博財物之犯意，自民國95年起至98年3 月間
    ，提供其位於臺北縣三重市○○街28巷34號住處作為公眾得
    出入之場所，設立南峰期貨公司對外經營賭博業務，申請多
    線電話供聯絡客戶使用，聚集不特定多數人以電話聯絡下單
    方式賭博財物，並僱用與之有犯意聯絡之陳慧娟（業經檢察
    官為職權不起訴處分）擔任員工負責接聽電話及下單等工作
    。其經營其賭博方式，係仿照合法期貨市場中有關「臺灣證
    券交易所發行量加權股價指數期貨」交易時間暨方式經營業
    務，以當月份「臺灣證券交易所發行量加權股價指數」作為
    交易標的，以「口」為其計算單位（1 口的點數即新臺幣【
    下同】一百元），並就臺灣證券交易所加權股價指數每升降
    1 點，以一百元結算損益，以此方式與不特定人對賭，並以
    類似於期貨交易法所規範期貨契約方式，經營期貨交易業務
    ，實際上，則均未下單至期貨交易所。
  (二)戊○○曾於86年間因妨害自由案件，經臺灣臺北地方法院判
    處有期徒刑七月，嗣經臺灣高等法院、最高法院駁回上訴而
    判決確定，於93年7 月23日執行完畢，猶不知悔改，與丙○○、乙○○共同基於意圖營利供給賭博場所及聚眾賭博之犯
    意聯絡，自98年1 月起，均擔任「JACK運動簽賭網站」之下
    線，由丙○○提供其位於三重市○○街28巷34號住處作為公
    眾得出入之場所，渠3 人則互相介紹有意簽賭之賭客予該網
    站，丙○○、乙○○及戊○○再將帳號及密碼給賭客，聚集
    不特定多數人賭博財物，其方式係由賭客自行用所取得之帳
    號及密碼進該網站下注，每下注一萬元，丙○○、乙○○、
    戊○○棠可從中抽取新台幣五十至一百元之佣金；又甲○○
    、丁○○與丙○○共同基於意圖營利供給賭博場所及聚眾賭
    博之犯意聯絡，於上開時間，由丙○○擔任「JACK運動簽賭
    網站」之下線並提供其位於三重市○○街28巷34號住處作為
    公眾得出入之場所，丙○○、甲○○與丁○○會介紹有意簽
    賭之賭客予該網站，並將帳號及密碼給賭客，聚集不特定多
    數人賭博財物，其方式係由賭客自行用所取得之帳號及密碼
    進該網站下注，每下注一萬元，丙○○、甲○○、丁○○可
    從中抽取新台幣五十至一百元之佣金。
  (三)嗣於98年3 月5 日上午9 時許，為警分別於：
    1.在丙○○位於三重市○○街28巷34號居所內查獲丙○○所
      有如附表所示之隨身碟一個、計算機一台、下單同步錄音
      紀錄器一台、小本帳冊四本、期貨開戶資料二份、匯款單
      及轉帳單一疊、大本帳冊一本、客戶聯絡簿一本、客戶帳
      戶資料一疊、日帳單七疊、交易紀錄一疊、客戶編號與電
      話對照表四張、欠帳明細簿一本、傳真機一台、電腦螢幕
      三台、電腦主機三台、多功能事務機一台、95、96年度舊
      資料一箱。
    2.在乙○○位於臺北縣板橋市○○路○段309 巷15之3 號4
      樓居所內查獲乙○○所有之運動簽賭帳單八張、隨身碟一
      個。
    3.在丁○○位於三重市○○路○段57號13樓住處查獲丁○○
      所有之記載帳號密碼之便條紙二張。
二、證據：
  (一)被告丙○○、乙○○、戊○○、甲○○、丁○○於警詢、偵
    訊及本院準備程序時之自白。
  (二)證人陳慧娟於警詢及偵訊中之陳述。
  (三)證人陳金福、楊秋華、陳素裡、李張惠珺於警詢中之陳述。
  (四)卷附之通訊監察譯文及通聯紀錄。
  (五)被告丙○○之郵局帳戶交易明細、被告丙○○之兄陳義德之
    郵局帳戶交易明細、被告丙○○之母陳蔡月子之郵局帳戶交
    易明細。
  (六)扣案如附表編號1 至18所示之被告丙○○所有之物。搜索現
    場照片二十二張。
  (七)扣案如附表編號19、20所示之被告乙○○所有之物。搜索現
    場照片十三張。
  (八)扣案如附表編號21所示之被告丁○○所有之物。搜索現場照
    片二張。
三、本件經檢察官與被告、辯護人於審判外達成協商之合意且被
    告已認罪，其合意內容如主文所示，及被告丙○○向公益團
    體「財團法人臺北縣志願服務協會」支付新臺幣十萬元，被
    告甲○○向公益團體「財團法人臺北縣志願服務協會」支付
    新臺幣五萬元，被告戊○○向公益團體「財團法人臺北縣志
    願服務協會」支付新臺幣五萬元，被告乙○○向公益團體「
    財團法人臺北縣志願服務協會」支付新臺幣五萬元，被告丁○○向公益團體「財團法人臺北縣志願服務協會」支付新臺
    幣五萬元。經查，上開協商合意並無刑事訴訟法第455 條之
    4 第1 項各款所列情形，檢察官聲請改依協商程序而為判決
    ，本院裁定改依協商程序，不經言詞辯論，於協商合意範圍
    內為協商判決。至於臺灣板橋地方法院檢察署所移送併案之
    98年度偵字第21738 號偵查案件，其事實與起訴之犯罪事實
    相同，併此敘明。另在被告乙○○居所內查獲之電腦主機一
    台，無積極證據證明係供被告本件犯罪所用之物，無予以宣
    告收之必要，附此敘明。
四、應適用之法條：刑事訴訟法第455 條之2 第1 項、第455 條
    之4 第2 項、第455 條之8 ，刑法第28條、第266 條第1 項
    前段、第268 條、第55條、第47條第1 項、第41條第1 項前
    段、第51條第5 款、第38條第1 項第2 款，刑法施行法第1
    條之1 第1 項、第2 項前段。
五、本判決除有刑事訴訟法第455 條之4 第1 項第1 款、第2 款
    、第4 款、第6 款、第7 款所定情形之一，或違反同條第2
    項規定者外，不得上訴。
六、如有前述例外得上訴之情形，且不服本判決，應於收受送達
    後10日內向本院提出上訴書狀，並應敘述具體理由；其未敘
    述上訴理由者，應於上訴期間屆滿後20日內向本院補提理由
    書（均須按他造當事人之人數附繕本）「切勿逕送上級法院
    」。
中    華    民    國    99    年    1     月    15    日
                      刑事第七庭  法  官  戴嘉清
以上正本證明與原本無異。
                                  書記官  廖貞音
中    華    民    國    99    年    1     月    15    日
附錄本案論罪科刑法條全文：
刑法第266 條
在公共場所或公眾得出入之場所賭博財物者，處一千元以下罰金
。但以供人暫時娛樂之物為賭者，不在此限。
當場賭博之器具與在賭檯或兌換籌碼處之財物，不問屬於犯人與
否，沒收之。
刑法第268 條
意圖營利，供給賭博場所或聚眾賭博者，處三年以下有期徒刑，
得併科三千元以下罰金。
附表
┌──┬─────────────┬─────────┐
│編號│  扣  案  物  品  名  稱  │      數  量      │
├──┼─────────────┼─────────┤
│  1 │隨身碟                    │一個              │
├──┼─────────────┼─────────┤
│  2 │計算機                    │一台              │
├──┼─────────────┼─────────┤
│  3 │下單同步錄音紀錄器        │一台              │
├──┼─────────────┼─────────┤
│  4 │小本帳冊                  │四本              │
├──┼─────────────┼─────────┤
│  5 │期貨開戶資料              │二份              │
├──┼─────────────┼─────────┤
│  6 │匯款單及轉帳單            │一疊              │
├──┼─────────────┼─────────┤
│  7 │大本帳冊                  │一本              │
├──┼─────────────┼─────────┤
│  8 │客戶聯絡簿                │一本              │
├──┼─────────────┼─────────┤
│  9 │客戶帳戶資料              │一疊              │
├──┼─────────────┼─────────┤
│ 10 │日帳單                    │七疊              │
├──┼─────────────┼─────────┤
│ 11 │交易紀錄                  │一疊              │
├──┼─────────────┼─────────┤
│ 12 │客戶編號與電話對照表      │四張              │
├──┼─────────────┼─────────┤
│ 13 │欠帳明細簿                │一本              │
├──┼─────────────┼─────────┤
│ 14 │傳真機                    │一台              │
├──┼─────────────┼─────────┤
│ 15 │電腦螢幕                  │三台              │
├──┼─────────────┼─────────┤
│ 16 │電腦主機                  │三台              │
├──┼─────────────┼─────────┤
│ 17 │多功能事務機              │一台              │
├──┼─────────────┼─────────┤
│ 18 │95、96年度舊資料          │一箱              │
├──┼─────────────┼─────────┤
│ 19 │運動簽賭帳單              │八張              │
├──┼─────────────┼─────────┤
│ 20 │隨身碟                    │一個              │
├──┼─────────────┼─────────┤
│ 21 │記載帳號密碼之便條紙      │二張              │
└──┴─────────────┴─────────┘

司法院資訊處製作；財團法人民間司法改革基金會備份。
